【裁判字號】    98,易,1567
【裁判日期】    980831
【裁判案由】    詐欺
【裁判全文】
臺灣臺中地方法院刑事判決              98年度易字第1567號
公  訴  人  臺灣臺中地方法院檢察署檢察官
被      告  丙○○
上列被告因詐欺案件，經檢察官提起公訴（98年度偵字第9601號
）及移送併辦（臺灣士林地方法院檢察署98年度偵字第5304號、
臺灣臺中地方法院檢察署98年度偵字第7727號），本院合議庭裁
定由受命法官獨任進行簡式審判程序，判決如下：
    主    文
丙○○幫助犯詐欺取財罪，累犯，處拘役伍拾日，如易科罰金，
以新臺幣壹仟元折算壹日。
    犯罪事實及理由
一、犯罪事實：
    丙○○前於民國91年間因妨害風化案件，經臺灣高等法院臺
    中分院以92年度上訴字第1735號判處有期徒刑1 年2 月確定
    ；又於92年間因偽造文書罪，經本院以93年度訴字第427 號
    判處有期徒刑5 月確定，前開二罪合併定應執行刑為有期徒
    刑1 年5 月，入監執行後，於94年11月21日縮刑期滿執行完
    畢。詎仍不知警惕言行，雖可預見如將個人存摺、提款卡、
    密碼交付予姓名年籍不詳且不相識之成年人使用，該成年人
    有可能以所取得之存摺、提款卡、密碼遂行財產上犯罪之目
    的，竟仍基於縱若取得其所提供之存摺、提款卡、密碼之成
    年人，用以實施犯罪，供作被害人匯款之用，仍不違背其本
    意之幫助使用其所提供之帳戶者向他人詐欺取財之不確定故
    意，於97年12月上旬某日，在不知情之同居人黃秋夏位在臺
    中市○區○○○街10號4 樓之11住處，以薪資轉帳為由，向
    黃秋夏借得黃秋夏先前代理2 人所生之女林芳郁（87年6 月
    7 日生）申設之合作金庫銀行西臺中分行帳號000000000000
    0 號帳戶之存摺及提款卡（含密碼）。丙○○隨即在不詳之
    處，將上開帳戶之存摺及提款卡，交付予姓名年籍不詳之成
    年人，並告知密碼。而取得上開帳戶資料之左得偉（另由臺
    灣基隆地方法院檢察署偵辦）所屬詐欺集團成年成員即共同
    基於意圖為自己不法所有之犯意，先後為以下詐欺取財犯行
    ：
  (一)於97年12月24日23時許，在「露天拍賣」網站刊登出售SONY
    牌PS3 遊戲主機及2 支手把之訊息，適有丁○○至該網站瀏
    覽後，撥打電話向賣家詢問有關資訊，對方即於同日23時（
    起訴書誤為夜間10時)34 分許，以電話向丁○○詐稱：願以
    新臺幣（下同）9000元之價格出售，運費為80元，並要求丁○○匯款至指定帳戶云云，丁○○因不知有假，陷於錯誤，
    遂於翌日（25日）凌晨0 時17分許（起訴書誤為24日23時48
    分許），使用某部中國信託自動櫃員機，將9080元匯入林芳
    郁之上開合作金庫銀行西臺中分行帳戶內，旋遭不詳之人提
    領一空。
  (二)於97年12月23日某時，在「雅虎奇摩拍賣」網站刊登出售華
    碩牌EeePC 1000H-160G型筆記型電腦之訊息，適有戊○○（
    起訴書誤為葉仲桓）上網瀏覽，因不知有詐而下標，並於97
    年12月25日上午11時許，委由葉仲桓在臺中逢甲郵局，依賣
    家指示匯款8130元至林芳郁之上開合作金庫銀行西臺中分行
    帳戶內，旋遭不詳之人提領一空。
  (三)於97年12月25日某時，在「PCHOME」網站刊登出售王品牛排
    禮券及OSIM牌按摩皇冠之訊息，適有己○○上網瀏覽，乃撥
    打電話與賣家聯絡，對方即向己○○詐稱：願以6500元之價
    格出售，並要求己○○匯款至指定帳戶云云，己○○因不疑
    有他，陷於錯誤，遂於97年12月26日13時56分許（起訴書誤
    為36分許），使用渣打銀行竹東分行之自動櫃員機，將6500
    元匯入林芳郁之上開合作金庫銀行西臺中分行帳戶內，旋遭
    不詳之人提領一空。
  (四)於97年12月26日凌晨1 時許，在雅虎奇摩拍賣網站，刊登拍
    賣Mio 牌衛星導航系統之虛偽訊息，適有乙○○上網瀏覽後
    ，因不知有假，陷於錯誤，遂投標應買，並依對方指示，於
    同日9 時24分許（臺灣士林地方法院檢察署檢察官併辦意旨
    書誤為40分許），利用中國信託銀行自動櫃員機，將8,000
    元匯入林芳郁之上開合作金庫銀行西臺中分行帳戶，旋遭不
    詳之人提領一空。
    丁○○、戊○○、己○○、乙○○均因匯款後遲遲未收到商
    品，賣家亦失去聯絡，始察覺有異，進而報警處理而循線查
    獲。
二、前開犯罪事實，有下列證據可證：
（一）被告丙○○於警詢、偵查中所為與上揭犯罪事實相符之自
      白，及於本院準備程序及審理時為認罪之陳述。
（二）證人黃秋夏於警詢及偵查中之證述，證人林芳郁於警詢時
      之證述，被害人丁○○、戊○○（起訴書誤為葉仲桓）、
      己○○、乙○○於警詢時之證述。
（三）手機簡訊照片、中國信託自動櫃員機交易明細表、郵政跨
      行匯款申請書、渣打銀行自動櫃員機交易明細表、林芳郁
      之上開合作金庫銀行西臺中分行帳戶之開戶資料及分戶交
      易明細表、奇摩拍賣網頁列印、電子信箱列印資料、露天
      拍賣網站列印資料。
三、被告業與被害人丁○○、戊○○、己○○成立調解，並均依
    調解條件履行完畢等情，有本院調解程序筆錄、郵政跨行匯
    款申請書各3 份附卷可稽。另被害人乙○○則具狀表示基於
    對社會正義之維護及給予被告警惕，故不願意和解等情，有
    被害人乙○○之書狀在卷可佐；而所受損失則經雅虎奇摩網
    站退還7300元（臺灣士林地方法院檢察署98年度偵字第5304
    號偵查卷第56頁），併此明。
四、依刑事訴訟法第273 條之1 第1 項、第299 條第1 項前段、
    第310 條之2 、第454 條第1 項，刑法第30條第1 項前段、
    第2 項、第339 條第1 項、第55條、第41條第1 項前段，刑
    法施行法第1 條之1 ，判決如主文。
本案經檢察官甲○○到庭執行職務
中    華    民    國    98    年    8     月    31    日
                    刑事第七庭  法  官  莊嘉蕙
以上正本證明與原本無異
如不服本判決應於收受送達後十日內向本院提出上訴書狀，並應
敘述具體理由；其未敘述上訴理由者，應於上訴期間屆滿後二十
日內向本院補提理由書（均須按他造當事人之人數附繕本）「切
勿逕送上級法院」。
                                書記官  陳怡臻
中    華    民    國    98    年    8     月    31    日
附錄論罪科刑法條
中華民國刑法第339條第1項
意圖為自己或第三人不法之所有，以詐術使人將本人或第三人之
物交付者，處5年以下有期徒刑、拘役或科或併科1千元以下罰金
。


司法院資訊處製作；財團法人民間司法改革基金會備份。
